臺灣新竹地方法院刑事裁定
109年度聲字第1619號
聲明異議人
即受刑  人  張家誠


上列聲明異議人即受刑人因違反毒品危害防制條例案件，對於檢
察官執行之指揮（臺灣新竹地方檢察署檢察官109 年度執正字第
2880號之1 ），聲明異議，本院裁定如下：
    主  文
聲明異議駁回。
    理  由
一、聲明異議意旨如刑事聲明異議狀所載（如附件）。
二、按受刑人或其法定代理人或配偶以檢察官執行之指揮為不當
    者，得向諭知該裁判之法院聲明異議；又法院應就疑義或異
　　議之聲明裁定之，刑事訴訟法第484 條、第486 條分別定有
    明文。又按刑事訴訟法第484 條所稱「檢察官執行之指揮不
    當」，應係指檢察官有積極執行指揮之違法及其執行方法有
    不當等情形而言，有最高法院77年度臺抗字第741 號、95年
　　度臺抗字第486 號裁定意旨足資參照。
三、經查聲明異議人即受刑人張家誠因違反毒品危害防制條例案
　　件，經本院於民國108 年12月23日以108 年度訴字第983 號
　　刑事判決就施用第一級毒品部分判處有期徒刑11月、就持有
　　第二級毒品部分判處有期徒刑3 月，聲明異議人不服，提起
　　上訴，經臺灣高等法院於109 年4 月28日以109 年度上訴字
　　第915 號刑事判決上訴駁回；該判決於109 年5 月5 日送達
　　至聲明異議人位於新竹市○區○○路00號之戶籍地，上訴期
　　間於109 年5 月29日屆滿，斯時聲明異議人並未提出上訴，
　　臺灣高等法院乃函送臺灣高等檢察署執行，臺灣高等檢察署
　　再函送臺灣新竹地方檢察署，臺灣新竹地方檢察署於109 年
　　6 月16日收案，嗣臺灣新竹地方檢察署檢察官於109 年7 月
　　6 日以109 執正字第2880號執行指揮書自109 年7 月9 日起
　　至110 年6 月8 日止執行聲明異議人前揭違反毒品危害防制
　　條例案件所處有期徒刑11月，暨以109 執正字第2881號執行
　　指揮書自109 年6 月9 日起至110 年9 月8 日止執行聲明異
　　議人前揭違反毒品危害防制條例案件所處有期徒刑3 月；復
　　因聲明異議人之籍貫（出生地）應為新竹市，是以臺灣新竹
　　地方檢察署檢察官於109 年8 月24日分別以109 執正字第28
　　80號之1 、第2881號之1 執行指揮書予以更正聲明異議人之
　　籍貫（出生地）為新竹市，並均改以各該執行指揮書執行，
　　判決書則沿用等情，有本院108 年度訴字第983 號刑事判決
　　1 份、臺灣高等法院109 年度上訴字第915 號刑事判決1 份
　　及109 年度上訴字第915 號刑事裁定1 份、臺灣新竹地方檢
　　察署檢察官109 年執正字第2880號、第2881號、第2880號之
　　1 、第2881號執行指揮書各1 份暨臺灣高等法院被告前案紀
　　錄表1 份附卷足稽，並經本院調閱臺灣新竹地方檢察署109
　　年度執字第2880號執行卷宗全卷及109 年度執字第2881號執
　　行卷宗全卷核閱屬實，則臺灣新竹地方檢察署檢察官以前揭
　　109 年執正字第2880號之1 及第2881號之1 執行指揮書對聲
　　明異議人所為執行既均係基於本院108 年度訴字第983 號刑
　　事判決及臺灣高等法院109 年度上訴字第915 號刑事判決，
　　而本院108 年度訴字第983 號刑事判決對聲明異議人所為判
　　決內容為施用第一級毒品部分判處有期徒刑11月、持有第二
　　級毒品部分判處有期徒刑3 月，嗣臺灣高等法院則以109 年
　　度上訴字第915 號刑事判決上訴駁回等情，已如前述，從而
　　臺灣新竹地方檢察署檢察官於109 年8 月24日以109 年執正
　　字第2880號之1 執行指揮書對聲明異議人執行之刑期為有期
　　徒刑11月，以109 年執正字第2881號之1 執行指揮書對聲明
　　異議人執行之刑期為有期徒刑3 月，斯時此刑罰之執行指揮
　　確有所本而無違誤。至聲明異議人所指臺灣高等法院於109
　　年8 月17日所為109 年度上訴字第915 號刑事裁定內容中係
　　記載：上訴人即被告張家誠因違反毒品危害防制條例案件，
　　經原審法院於108 年12月23日以108 年度訴字第983 號判決
　　判處被告施用第一級毒品，累犯，處有期徒刑10月，持有第
　　二級毒品，累犯，判處有期徒刑3 月，並諭知易科罰金折算
　　標準等情，惟本院於108 年12月23日以108 年度訴字第983
　　號刑事判決就聲明異議人所為施用第一級毒品部分係判處有
　　期徒刑11月等情，有本院前開案號之刑事判決1 份附卷足憑
　　，亦如前述，顯見上揭臺灣高等法院於109 年8 月17日所為
　　109 年度上訴字第915 號刑事裁定此部分內容尚有不符，從
　　而尚難僅以此即認臺灣新竹地方檢察署檢察官於109 年8 月
　　24日以109 年執正字第2880號之1 執行指揮書對聲明異議人
　　予以執行刑期為有期徒刑11月部分有何違法或不當之處。綜
　　上，本件檢察官於109 年8 月24日以109 年執正字第2880號
　　之1 、第2881號之1 等執行指揮書斯時所為執行並無執行指
    揮之違法及執行方法有不當情形，聲明異議人即受刑人對檢
　　察官此部分執行命令所為聲明異議，尚無理由，應予駁回。
　　又聲明異議人因對前揭臺灣高等法院於109 年4 月28日所為
　　109 年度上訴字第915 號刑事判決不服，提起上訴，經臺灣
　　高等法院於109 年8 月17日以109 年度上訴字第915 號刑事
　　裁定上訴駁回；聲明異議人不服，提起抗告，經最高法院於
　　109 年11月4 日以109 年度台抗字第1686號刑事裁定就原裁
　　定關於駁回施用第一級毒品之上訴部分撤銷，其他抗告駁回
　　等情，有臺灣高等法院上開案號之刑事裁定1 份及最高法院
　　上揭案號之刑事裁定1 份附卷足佐，聲明異議人因此於109
　　年12月8 日出監，附此敘明。
據上論斷，應依刑事訴訟法第486 條，裁定如主文。
中　　華　　民　　國　　110 　年　　3 　　月　　31　　日
                  刑事第一庭    法  官   楊惠芬
以上正本證明與原本無異。
如不服本裁定，應於裁定送達後5日內向本院提出抗告狀。
中　　華　　民　　國　　110 　年　　4 　　月　　6 　　日
              　　　　　　　　　書記官   李艷蓉